【裁判字號】    97,易,917
【裁判日期】    971022
【裁判案由】    竊盜
【裁判全文】
臺灣屏東地方法院刑事判決               97年度易字第917號
公  訴  人  臺灣屏東地方法院檢察署檢察官
被      告  乙○○
                    （現因另案於屏東監獄竹田分監執行中）
上列被告因竊盜案件，經檢察官提起公訴（97年度偵字第5385號
），被告於本院準備程序中就被訴事實為有罪之陳述，經本院裁
定依簡式審判程序審理，判決如下：
    主  文
乙○○攜帶兇器竊盜，累犯，處有期徒刑拾月。
    事  實
一、乙○○前於民國94年間，因施用第一、二級毒品案件，經本
    院以94年度訴字第820 號判決分別判處有期徒刑1 年4 月、
    5 月，應執行有期徒刑1 年7 月確定，嗣於96年3 月29日假
    釋出監併交付保護管束，而於同年4 月10日保護管束期滿假
    釋未經撤銷，以執行完畢論。詎猶不知悔改，意圖為自己不
    法之所有，於97年4 月5 日某時許（業經公訴人當庭變更犯
    罪時間），攜帶客觀上足供兇器使用之螺絲起子1 支，至位
    於屏東縣高樹鄉鹽樹村，由甲○○（起訴書誤載為江河峻）
    經營之「南興砂石場」，以螺絲起子卸下之方式，竊取甲○
    ○所有之馬達9 臺及鐵板1 批得逞（業經公訴人當庭變更所
    竊取之物品及數量），嗣分別於97年4 月5 日、97年4 月7
    日、97年4 月10日、97年4 月12日、97年4 月14日（業經公
    訴人當庭變更銷贓時間）持往由胡淑娟開設，位於屏東縣九
    如鄉洽興村之「景峰資源回收場」，出售予不知情之胡淑娟
    。嗣經警循線查知上情。
二、案經屏東縣警察局里港分局報請臺灣屏東地方法院檢察署檢
    察官偵查起訴。
    理  由
壹、程序方面
一、按「除簡式審判程式、簡易程式及第三百七十六條第一款、
    第二款所列之罪之案件外，第一審應行合議審判。」此刑事
    訴訟法第284 條之1 定有明文。又本件檢察官起訴被告所犯
    係刑法第321 條第1 項第3 款之加重竊盜罪，屬於刑事訴訟
    法第376 條第2 款所定之罪，是依上開規定，即由本院獨任
    進行審判程序，就此合先敘明。
二、按除被告所犯為死刑、無期徒刑、最輕本刑為3 年以上有期
    徒刑之罪或高等法院管轄第一審案件者外，於法院行準備程
    序進行中，被告先就被訴事實為有罪之陳述時，審判長得告
    知被告簡式審判程序之旨，並聽取當事人、代理人、辯護人
    及輔佐人之意見後，裁定進行簡式審判程序；又簡式審判程
    序之證據調查，不受刑事訴訟法第159 條第1 項、第161 條
    之2 、第161 條之3 、第163 條之1 及第164 條至第170 條
    規定之限制，刑事訴訟法第273 條之1 第1 項、第279 條第
    2 項前段、第273 條之2 分別定有明文。被告所為係犯死刑
    、無期徒刑、最輕本刑為3 年以上有期徒刑以外之罪，其於
    準備程序中就被訴事實為有罪之陳述，經法官告知簡式審判
    程序之旨，並聽取公訴人、被告之意見後，本院認為適宜進
    行簡式審判程序，依刑事訴訟法第273 條之1 第1 項規定，
    裁定進行簡式審判程序，合先敘明。
貳、實體部分
一、上開犯罪事實業據被告乙○○坦承不諱，核與被害人甲○○
    與證人胡淑娟、許振吉證述之情節相符，復有附卷之收受物
    品、舊貨、五金廢料或廢棄物登記表1 紙、照片4 張附卷可
    稽，被告之自白核與事實相符，本件事證已明，被告犯行洵
    堪認定。
二、按刑法第321 條第1 項第3 款之攜帶兇器竊盜罪，係以行為
    人攜帶兇器竊盜為其加重條件，此所謂兇器，其種類並無限
    制，凡客觀上足對人之生命、身體、安全構成威脅，具有危
    險性之兇器均屬之，且祇須行竊時攜帶此種具有危險性之兇
    器為已足，並不以攜帶之初有行兇之意圖為必要（最高法院
    74年3 月19日刑庭總會決議參照）。查未扣案之螺絲起子1
    支，既能拆卸被告所竊取之馬達，想之以之攻擊於人，於客
    觀上足以為殺害或傷害人之生命、身體之器械，堪認為兇器
    ，是核被告所為，係犯刑法第321 條第1 項第3 款之攜帶兇
    器竊盜既遂罪。又被告前於94年間，因施用第一、二級毒品
    案件，經本院以94年度訴字第820 號判決分別判處有期徒刑
    1 年4 月、5 月，應執行有期徒刑1 年7 月確定，嗣於96年
    3 月29日假釋出監併交付保護管束，而於同年4 月10日保護
    管束期滿假釋未經撤銷，以執行完畢論一情，有臺灣屏東地
    方法院檢察署刑案資料查註紀錄表、臺灣高等法院被告全國
    前案紀錄表各1 紙附卷可稽，其於5 年以內再犯本件有期徒
    刑之罪，為累犯，應依刑法第47條之規定加重其刑。爰審酌
    被告為圖不勞而獲而犯罪，且持兇器竊盜，易致危害，且先
    前已有多起竊盜之前科紀錄；惟所得財物價值非鉅及犯後坦
    承犯行等一切情狀，量處如主文所示之刑。又被告行竊用之
    螺絲起子1 支，雖係供其犯罪所用之物，然遍查全卷均無證
    據證明為被告所有之物，且被告於本院審理中亦陳稱此非其
    所有之物，並已丟棄（見本院卷第24頁背面），爰不為沒收
    之諭知，附此敘明。
據上論斷，應依刑事訴訟法第284 條之1 、第273 條之1 第1 項
、第299 條第1 項前段，刑法第321 條第1 項第3 款、第47條第
1項，判決如主文。
本案經檢察官陳鼎文到庭執行職務。
中    華    民    國    97    年    10    月    22    日
                  刑事第一庭    法  官  羅培毓
以上正本證明與原本無異。
如不服本判決應於收受本判決送達後10日內向本院提出上訴書狀
，其未敘述上訴理由者，並得於提起上訴後10日內向本院補提理
由書狀（均須按他造當事人之人數附繕本）「切勿逕送上級法院
」
中    華    民    國    97    年    10    月    22    日
                                書記官  呂坤宗
附錄本案論罪科刑法條：
刑法第321條
犯竊盜罪而有左列情形之一者，處六月以上、五年以下有期徒刑
：
一  於夜間侵入住宅或有人居住之建築物、船艦或隱匿其內而犯
    之者。
二  毀越門扇、牆垣或其他安全設備而犯之者。
三  攜帶兇器而犯之者。
四  結夥三人以上而犯之者。
五  乘火災、水災或其他災害之際而犯之者。
六  在車站或埠頭而犯之者。
前項之未遂犯罰之。


司法院資訊處製作；財團法人民間司法改革基金會備份。
